# 关于股份支付

提问人：cfo000000 时间：2019-07-15 10:48:39
A股东通过员工持股平台持有 B拟IPO 公司 20 万股股份（原始股 5 万，B 资本公积转增 15 万），A 想变为直接持股B。问题 1 ：间接持股变为直接持股形式： 1 、从员工持股平台退伙，将股份转给平台中实控人，员工持股平台再将股份转让给 A； 2 、从员工持股平台退伙，将股份转给平台中实控人，A 再增资 B；哪种方式更好？是不是 1 更好， 2 中因为实控人持股比例上升，实控人也要做股份支付处理？
问题 2 ：两种形式下是否会涉及到股份支付？假如原始入平台公司价格为 1元，当时原始股 5 万股按 5 元/股做了股份支付，最近外部投资者入股B价格为 7 元。是不是 A 前后持有 B的股份不变的情况下，间接转为直接持股不会产生股份支付？股份增加的情况下，按增加股份和最新公允价做股份支付？

回答人：chenyiwei
由于两个方案各自构成一个完整整体，故分别以一揽子交易的观点考虑各方案的影响。对实控人的持股比例需穿透其通过持股平台间接享有权益的比例，并且是将两个步骤均完成后的权益比例与实施之前相比，以判断实控人是否可能需进行股份支付的会计处理。由于信息有限，请对照《首发业务若干问题解答》中的意见进行分析。